臺灣桃園地方法院刑事判決　　　　　　 100年度交訴字第17號
公　訴　人　臺灣桃園地方法院檢察署檢察官
被　　　告　盧志男
上列被告因肇事遺棄罪等案件，經檢察官提起公訴（99年度偵緝
字第1931號），本院判決如下：
    主  文
盧志男過失傷害人，處有期徒刑月，如易科罰金，以新臺幣壹
仟元折算壹日；又駕駛動力交通工具肇事，致人受傷而逃逸，處
有期徒刑陸月，如易科罰金，以新臺幣壹仟元折算壹日。應執行
有期徒刑柒月，如易科罰金，以新臺幣壹仟元折算壹日。
    事  實
一、盧志男於民國98年8 月18日上午，駕駛車牌號碼5733－RG號
    自用小客車沿桃園縣龜山鄉○○路236 巷由北往南方向行駛
    ，嗣於同日上午8 時14分許，在行經與明德路之交岔路口而
    欲左轉進入明德路時，本應注意汽車行經無號誌之交岔路口
    時，應減速慢行，作隨時停車之準備，且轉彎車應讓直行車
    先行，而依當時天候晴、日間光線充足、路面乾燥無缺陷、
    無障礙物，且視距良好，並無不能注意之情事，竟疏未注意
    即冒然左轉，適有由陳亦珊所騎乘，沿明德路由東往西方向
    行駛，且亦未減速慢行作隨時停車準備之車牌號碼NY9 －38
    0 號重型機車亦駛至該路口，兩車因而發生碰撞，致陳亦珊
    人車倒地，並受有下巴挫擦傷及上唇擦傷、左腕、左手及右
    膝挫擦傷、多顆齒鬆脫、上顎左右正中門齒疑似牙根水平斷
    裂、上顎左側門齒牙冠斷裂約1/4 等傷害。詎盧志男明知其
    駕駛動力交通工具致陳亦珊受傷後，慮及其是時因案遭臺灣
    板橋地方法院檢察署執行通緝中，竟在受陳亦珊通知而到場
    之父親陳松蕙撥打電話報警之際，未對陳亦珊施以救護，即
    旋駕車離開現場而逃逸。嗣因陳松蕙報警處理，並循線查獲
    盧志男，始知上情。
二、案經陳亦珊告訴暨桃園縣政府警察局龜山分局報請臺灣桃園
    地方法院檢察署檢察官偵查後提起公訴。
    理  由
壹、程序事項：
一、按被告以外之人於偵查中向檢察官所為之陳述，除顯有不可
    信之情況者外，得為證據；被告以外之人於審判外之陳述，
    雖不符前4 條之規定，而經當事人於審判程序同意作為證據
    ，法院審酌該言詞陳述或書面陳述作成時之狀況，認為適當
    者，亦得為證據，刑事訴訟法第159 條之1 第2 項、第 159
    條之5 分別定有明文。本案陳亦珊於偵查中向檢察官所為之
    證述，及陳亦珊、陳松蕙於警詢中之陳述，經被告於本院審
    理中表示無意見而同意作為證據，且本院審酌該陳述作成時
    之狀況並無瑕疵之情狀存在而認為適當，亦復查無顯有不可
    信之情況存在，揆諸上開說明，自得為證據。
二、本案認定犯罪事實所引用之本案卷內所有卷證資料（包含文
    書證據、物證等證據），並無證據證明係公務員違背法定程
    序所取得，且被告於本院審理終結前就卷內所有之卷證資料
    之證據能力均表示無意見，又卷內之文書證據，亦無刑事訴
    訟法第159 條之4 之顯有不可信之情況與不得作為證據之情
    形，則依刑事訴訟法第159 條之5 之規定，本案認定犯罪事
    實所引用之本案卷證所有文書證據、物證等證據，均有證據
    能力。
貳、實體事項：
一、上開犯罪事實，業據被告盧志男於本院審理中坦承不諱，並
    核與證人陳亦珊及陳松蕙分別在偵查、警詢陳述之當日被告
    駕車因過失與陳亦珊所騎乘之機車發生碰撞，並造成陳亦珊
    受有上開所述之傷害後，未對陳亦珊施以救護即駕車離去之
    過程相符，此外，復有財團法人天主教聖保祿修女會醫院診
    斷證明書、康禾牙醫診所診斷證明書、道路交通事故現場圖
    、道路交通事故調查報告表(一)、(二)及現場照片等件附卷可參
    ，堪認被告之自白與事實相符，而可採信，是本案事證明確
    ，被告犯行洵堪認定，應依法論科。
二、核被告盧志男所為，係犯刑法第284 條第1 項前段之過失傷
    害罪，及同法第185 條之4 之肇事逃逸罪。被告所犯上開 2
    罪間，犯意各別、行為互殊，應予分論併罰。爰審酌被告未
    確實遵守交通規則即於交岔路口冒然左轉，而肇事致告訴人
    陳亦珊受傷，更在未實際對告訴人施以救護之情形下駕車離
    去，所為實不足取，並兼衡被告於犯後終能坦承犯行，態度
    尚可，及雖已與告訴人達成和解，然迄仍未依和解條件履行
    ，併其就本案交通事故所應負擔之過失程度高低、告訴人所
    受傷勢輕重等一切情狀，分別量處如主文所示之刑，並定其
    應執行之刑，再就被告所犯各罪所宣告之刑及所定之應執行
    刑，均諭知易科罰金之折算標準（被告於為上開犯行後，刑
    法第41條雖業經修正公布施行，惟修正後之第1 項前段僅係
    將原條文中「個」字刪除以使法律用語明確，而第8 項有關
    於數罪併罰之數罪均得易科罰金或易服社會勞動，其應執行
    之刑逾6 月者亦適用之規定，則係法理之明文化，均非屬法
    律之變更，自無庸為新舊法之比較，附此敘明）。
據上論斷，應依刑事訴訟法第299 條第1 項前段，刑法第185 條
之4 、第284 條第1 項前段、第41條第1 項前段、第8 項、第51
條第5 款，刑法施行法第1 條之1 第1 項、第2 項，判決如主文
。
本案經檢察官洪敏超到庭執行職務。
中    華    民    國   100    年    5     月    9     日
                    刑事第十庭  審判長法  官  江德民
                                      法  官  華奕超
                                      法  官  蘇昌澤
以上正本證明與原本無異。
如不服本判決應於收受判決後10日內向本院提出上訴書狀，並應
敘述具體理由。其未敘述上訴理由者，應於上訴期間屆滿後20日
內向本院補提理由書( 均須按他造當事人之人數附繕本) 「切勿
逕送上級法院」。
                                       書記官  李佳穎
中    華    民    國   100    年    5     月    13    日
附錄論罪科刑法條之依據：
中華民國刑法第185條
（妨害公眾往來安全罪）
損壞或壅塞陸路、水路、橋樑或其他公眾往來之設備或以他法致
生往來之危險者，處5 年以下有期徒刑，拘役或5 百元以下罰金
。
因而致人於死者，處無期徒刑或7 年以上有期徒刑。致重傷者，
處3 年以上10年以下有期徒刑。
第 1 項之未遂犯罰之。
中華民國刑法第284條
（過失傷害罪）
因過失傷害人者，處6 月以下有期徒刑、拘役或5 百元以下罰金
，致重傷者，處1 年以下有期徒刑、拘役或5 百元以下罰金。
從事業務之人，因業務上之過失傷害人者，處1 年以下有期徒刑
、拘役或1 千元以下罰金，致重傷者，處3 年以下有期徒刑、拘
役或2 千元以下罰金。